【裁判字號】    98,消債更,589
【裁判日期】    980527
【裁判案由】    聲請更生程序
【裁判全文】
臺灣高雄地方法院民事裁定          98年度消債更字第589號
聲  請  人  甲○○
上列當事人聲請消費者債務清理事件聲請更生，本院裁定如下：
    主  文
聲請人甲○○自中華民國九十八年五月二十七日下午四時起開始
更生程序。
命司法事務官進行本件更生程序。
    理  由
一、按債務人與金融機構協商成立者，不得聲請更生或清算。但
    因不可歸責於己之事由，致履行顯有重大困難者，不在此限
    ；次按法院開始更生程序之裁定，應載明其年、月、日、時
    ，並即時發生效力；又法院裁定開始更生或清算程序後，得
    命司法事務官進行更生或清算程序，消費者債務清理條例第
    151 條第5 項、第45條第1 項、第16條第1 項分別定有明文
    。
二、聲請意旨略以：聲請人即債務人前因積欠安泰商業銀行股份
    有限公司（下稱安泰銀行）等多家銀行信用貸款、信用卡及
    現金卡等債務，因而與最大債權銀行即安泰銀行，依「中華
    民國銀行公會會員辦理消費金融案件無擔保債務協商機制」
    （下稱債務協商機制）請求共同協商債務清償方案，並協商
    成立，約定自民國95年9月起，分120期，利率 8％，每月繳
    納18,233元。惟聲請人係於市場擺攤販賣維生，至97年時，
    ，營收所得扣除成本後，平均每月收入僅為18,777元，如用
    以繳交協商金額後更僅餘 544元，顯無法維持聲請人基本生
    活開銷，致使繼續履行協商內容有重大困難，而此事由非聲
    請人主觀惡意不履行協議，實係客觀上確有不可歸責於聲請
    人之事由，爰向本院聲請更生等語。
三、經查，聲請人主張之上開事實，業據其提出財產及收入狀況
    說明書、債權人清冊、協議書、無擔保債務還款計畫、財團
    法人金融聯合徵信中心當事人綜合信用報告（下稱聯徵信用
    報告）、聲請人之95、96年度綜合所得稅各類所得資料清單
    、財產歸屬資料清單、97年小規模營業聲請人簡單損益表等
    件為證，堪信為真實。又聲請人目前積欠金融機構之總債務
    為1,275,566 元，此有聲請人聯徵信用報告及債權人清冊在
    卷可稽，其所積欠者多為信用卡及信用貸款，復因現今國內
    金融機構之信用卡循環利率，皆趨近週年利率20％，縱平均
    以較低之週年利率12％計算，聲請人每月所應支付予金融機
    構之利息，仍高達12,756元（計算式：1,275,566 ×12％÷
    12＝12,756，四捨五入至元），而聲請人每月平均收入僅
    18,777元，參照行政院主計處統計之97年度最低生活費用一
    覽表，聲請人所在之高雄縣每人每月之最低生活費用為9,82
    9 元，是聲請人每月收入扣除每月個人最低生活費用後，所
    餘之金額顯不足以支應其欠款之每月利息金額，故堪認其確
    已不能清償上揭債務。此外，本件又查無聲請人有消費者債
    務清理條例第6 條第3 項、第8 條或第46條各款所定駁回更
    生聲請之事由存在，是聲請人聲請本件更生，為有理由，應
    予准許；並依上開規定命司法事務官進行本件更生程序，爰
    裁定如主文1 、2 項所示。
四、依消費者債務清理條例第11條第1 項、第45條第1 項、第16
條第1 項，裁定如主文。
中    華    民    國    98    年   5    月    27   日
                  民事鳳山分庭  法      官  吳文婷
上為正本係照原本作成。
本件不得抗告。
本裁定已於98年5月27日下午4時公告。
中    華    民    國    98    年     5    月    27    日
                                書  記  官  林仕興


司法院資訊處製作；財團法人民間司法改革基金會備份。
